臺灣臺南地方法院刑事判決　　　　　　　 94年度易字第266號
公　訴　人　臺灣臺南地方法院檢察署檢察官
被　　　告　甲○○　男　37歲.
上列被告因違反毒品危害防制條例案件，經檢察官提起公訴（94
年度毒偵緝字第29號、94年度毒偵字第279號 ），被告就犯罪事
實為有罪之陳述，本院合議庭裁定進行簡式審判程序，判決如下
：
    主  文
甲○○連續施用第一級毒品，累犯，處有期徒刑壹年陸月。扣案
注射針筒貳支及塑膠空袋壹個，均沒收之；又連續施用第二級毒
品，累犯，處有期徒刑壹年。扣案袋子壹只（含袋毛重零點參參
柒公克）內含之第二級毒品安非他命，沒收銷燬之；扣案第二級
毒品安非他命外包裝袋壹只、玻璃球吸食器壹支，均沒收之。應
執行有期徒刑貳年肆月，扣案袋子壹只（含袋毛重零點參參柒公
克）內含之第二級毒品安非他命，沒收銷燬之；扣案注射針筒貳
支、塑膠空袋壹個、第二級毒品安非他命外包裝袋壹只及玻璃球
吸食器壹支，均沒收之。
    事  實
一、甲○○前於民國八十二年間因違反肅清煙毒條例等案件，經
    臺灣高等法院以82年度上訴字第2282號判處應執行有期徒刑
    三年九月確定，於八十四年十月二十八日假釋出監並付保護
    管束；又因違反肅清煙毒條例等案件，於八十三年三月十一
    日，經臺灣士林地方法院以82年度訴字第714號 判處有期徒
    刑三年二月確定，嗣上開假釋經法院裁定撤銷，二案接續執
    行，於九十年八月十日假釋出監並付保護管束，並於九十二
    年五月三日縮短刑期假釋期滿，未經撤銷，以已執行論。又
    曾因施用第一級毒品海洛因案件，於八十七年間經臺灣高等
    法院臺南分院以87年度上訴字第1024號裁定送觀察、勒戒後
    ，認有繼續施用毒品之傾向，經臺灣高等法院臺南分院以87
    年度上訴字第1024號裁定令入戒治處所施以強制戒治，嗣經
    臺灣高等法院臺南分院以87年度上訴字第1024號裁定停止戒
    治，並於八十八年二月十日停止戒治釋放出所，所餘戒治期
    間，付保護管束，而於八十八年八月十三日強制戒治執行完
    畢，於八十八年十月二十六日，經臺灣高等法院臺南分院以
    87年度上訴字第1024號為免刑判決確定。詎甲○○仍未戒除
    毒癮，明知海洛因及安非他命係毒品危害防制條例所明定之
    第一、二級毒品，不得持有及施用，竟另行分別基於施用第
    一級毒品海洛因及第二級毒品安非他命之概括犯意，於前述
    強制戒治執行完畢後之五年內，自九十年八月十一日起至九
    十四年一月十七日上午十一時許，以將第一級毒品海洛因摻
    入礦泉水置入注射針筒注射至體內血管及將第二級毒品安非
    他命放入玻璃球吸食器以火燻烤吸食煙霧之方式，在其位於
    臺南縣東山鄉東原村班芝花坑五號之一住處等處，分別連續
    施用第一級毒品海洛因及第二級安非他命多次。嗣先於九十
    三年三月三十一日凌晨三時三十分許，為警在臺南縣新營市
    ○○路與隋唐街口執行勤務時，因見甲○○形跡可疑，遂上
    前盤查，並當場自其所駕駛車牌號碼８Ｒ─３８２０號自小
    貨車乘客座位，扣得甲○○所有供施用第一級毒品海洛因所
    用之注射針筒一支及塑膠空袋一個，復經其同意，於同日凌
    晨五時二分許採集尿液送驗，檢驗結果呈甲基安非他命及嗎
    啡陽性反應；又因竊盜案及毒品案遭通緝，於九十四年一月
    十七日晚上七時許，為警在臺南縣東山鄉○○村○○○○段
    龜重溪河床帳棚內查獲，並扣得其所有之第二級毒品安非他
    命一包（含袋毛重０．三三七公克）及其所有供施用第一級
    毒品海洛因所用之注射針筒一支與供施用第二級毒品安非他
    命所用之玻璃球吸食器一支，並於同日晚上九時十分許經其
    同意採尿送驗，結果呈甲基安非他命及嗎啡陽性反應，而查
    知上情。
二、案經臺南縣警察局新營分局及臺南縣警察局麻豆分局報告臺
    灣臺南地方法院檢察署檢察官偵查起訴。
    理  由
一、上揭犯罪事實，業據被告甲○○於本院審理時坦承不諱，且
    被告甲○○經警分別於九十三年三月三十一日凌晨五時二分
    許及九十四年一月十七日晚上九時十分許採尿（尿液檢體編
    號分別為Ｖ０４５號及９４０２３號）送驗結果，均呈嗎啡
    及甲基安非他命陽性反應，有臺南縣警察局新營分局後鎮分
    駐（派出）所採取尿液名冊、臺南縣警察局新營分局後鎮分
    駐（派出）所採取尿液編號對照表、臺南縣衛生局九十三年
    四月二十七日尿液檢驗成績書、長榮大學毒物研究中心九十
    四年二月十八日濫用藥物檢驗確認報告各一紙附卷（詳臺灣
    臺南地方法院檢察署93年度營毒偵字第82號偵查卷第二二頁
    至第二四頁； 臺灣臺南地方法院檢察署94年度毒偵字第279
    號偵查卷第二七頁）可稽。按海洛因係由嗎啡經化學合成而
    製得，經注射進入人體後，因代謝而分解又生成嗎啡，因此
    施打海洛因後，由尿液檢驗結果仍為嗎啡反應。是以，被告
    甲○○自白施打海洛因，而採尿化驗之結果呈現嗎啡陽性反
    應，核屬科學上合理之現象。又上開扣案之第二級毒品安非
    他命一包，含袋毛重０．三三七公克，經警以聯勤二０四廠
    製造之煙毒品檢驗Ａ包試劑初步檢驗結果，呈安非他命反應
    ，有臺南縣警察局麻豆分局查獲甲○○涉嫌毒品危害防制條
    例毒品初步檢驗報告書一紙（詳臺南縣警察局麻豆分局南縣
    麻警三字第０９４０００００１５５號刑案偵查卷宗第十頁
    ）可參，被告甲○○復供承係第二級毒品安非他命，是堪認
    上開扣案袋子一只（含袋毛重０．三三七公克）內含之物，
    確屬第二級毒品安非他命無訛。此外，並有扣押物品清單三
    紙、扣押書一紙、查獲現場暨扣押物品照片六幀（詳臺灣臺
    南地方法院檢察署93年度營毒偵字第82號偵查卷第十八頁；
    臺南縣警察局麻豆分局南縣麻警三字第０９４０００００１
    ５５號刑案偵查卷宗第九頁、第十一頁；臺灣臺南地方法院
    檢察署94年度毒偵字第279號偵查卷第五頁、第六頁； 臺南
    縣警察局新營分局營警刑字第０９３０００００８１５號刑
    案偵查卷宗第七頁、第八頁）可憑，復有被告甲○○所有供
    施用第一級毒品海洛因所用之注射針筒二支、塑膠空袋一個
    及供施用第二級毒品安非他命所用之玻璃球吸食器一支扣案
    可資佐證。綜合上開事證互核相符，被告甲○○施用第一級
    毒品海洛因及第二級毒品安非他命之犯行至為明灼。此外，
    被告甲○○曾因施用第一級毒品海洛因案件，於八十七年間
    經臺灣高等法院臺南分院以87年度上訴字第1024號裁定送觀
    察、勒戒後，認有繼續施用毒品之傾向，經臺灣高等法院臺
    南分院以87年度上訴字第1024號裁定令入戒治處所施以強制
    戒治，嗣經臺灣高等法院臺南分院以87年度上訴字第1024號
    裁定停止戒治，並於八十八年二月十日停止戒治釋放出所，
    所餘戒治期間，付保護管束，而於八十八年八月十三日強制
    戒治執行完畢，於八十八年十月二十六日，經臺灣高等法院
    臺南分院以87年度上訴字第1024號為免刑判決確定等情，有
    上開臺灣高等法院臺南分院87年度上訴字第1024號各該刑事
    裁定、刑事判決、臺灣臺南地方法院檢察署刑案資料查註紀
    錄表、臺灣高等法院被告前案紀錄表各一份在卷可參，足認
    被告甲○○於強制戒治執行完畢釋放後五年內再犯毒品危害
    防制條例第十條之罪。綜上所查，被告甲○○自白核與事實
    相符，本件事證明確，被告甲○○犯行洵堪認定。
二、按毒品危害防制條例業於九十二年七月九日以總統華總一義
    字第０９２００１２１９３０號令修正公布全文三十六條，
    並自九十三年一月九日起施行。又按連續數行為而犯同一之
    罪名者，以一罪論，刑法第五十六條定有明文，則當連續犯
    罪之際，遇刑法有變更時，其一部涉及舊法，一部涉及新法
    者，即應依最後行為時之法律處斷，最高法院29年上字第38
    66號判例、最高法院82年台非字第245號 判決意旨可資參照
    。查海洛因為第一級毒品、安非他命為第二級毒品，毒品危
    害防制條例第二條第二項第一款、第二款分別定有明文。故
    核被告甲○○所為，係犯毒品危害防制條例第十條第一項之
    施用第一級毒品罪及同條例第十條第二項之施用第二級毒品
    罪。被告甲○○施用時非法持有第一級毒品海洛因、第二級
    毒品安非他命之低度行為，已分別為其施用之高度行為所吸
    收，均不另論罪。其先後多次施用第一、二級毒品之犯行，
    時間緊接，犯罪構成要件相同，均顯係基於概括犯意反覆為
    之，均為連續犯，均應依刑法第五十六條之規定以一罪論，
    並各依法加重其刑。又被告甲○○連續施用第一、二級毒品
    之犯行，其最後行為時既為九十四年一月十七日，揆諸前揭
    說明，應依其九十四年一月十七日最後行為時之法律即應適
    用修正後毒品危害防制條例之規定處斷，附此敘明。另被告
    甲○○所犯上開二罪間，犯意各別，罪名互異，應予分論併
    罰。末查，被告甲○○前於八十二年間因違反肅清煙毒條例
    等案件，經臺灣高等法院以82年度上訴字第2282號判處應執
    行有期徒刑三年九月確定，於八十四年十月二十八日假釋出
    監並付保護管束；又因違反肅清煙毒條例等案件，於八十三
    年三月十一日，經臺灣士林地方法院以82年度訴字第714號
    判處有期徒刑三年二月確定，嗣上開假釋經法院裁定撤銷，
    二案接續執行，再於九十年八月十日假釋出監並付保護管束
    ，而於九十二年五月三日縮短刑期假釋期滿，未經撤銷，以
    已執行論，有前開臺灣臺南地方法院檢察署刑案資料查註紀
    錄表及臺灣高等法院被告前案紀錄表各一份在卷可證，其連
    續犯有期徒刑以上之施用第一、二級毒品罪之一部，既在上
    開有期徒刑以已執行論後五年以內，仍應論以累犯（最高法
    院33年上字第1577號判例意旨參照），並依刑法第七十條之
    規定，遞加重其刑。爰審酌被告甲○○有如事實欄所載多次
    施用毒品之前科素行，猶不知悔改，再犯本件連續施用第一
    、二級毒品罪，並審酌其犯罪之動機、目的、手段、所生危
    害、施用毒品之期間達數年之久、犯罪後坦承犯行態度良好
    及施用毒品自戕身心等一切情狀，量處如主文所示之刑，並
    定其應執行刑，以資懲儆。
三、沒收部分：
    按查獲之第二級毒品，不問屬於犯人與否，均沒收銷燬之，
    毒品危害防制條例第十八條第一項前段定有明文。查本件扣
    案含袋毛重０．三三七公克之第二級毒品安非他命一只，經
    檢驗之結果，呈安非他命反應，內含之物確屬第二級毒品安
    非他命，已如上述。是以上開扣案袋子一只（含袋毛重０．
    三三七公克）內含之第二級毒品安非他命，應宣告沒收銷燬
    之。至扣案第二級毒品安非他命外包裝袋一只，係用於包裹
    毒品，防其裸露、逸出、潮濕，便於持有藉以施用，核係被
    告甲○○所有供施用第二級毒品安非他命所用之物，又非屬
    毒品危害防制條例第十九條第一項規定應沒收之物，爰依刑
    法第三十八條第一項第二款規定，宣告沒收之（最高法院91
    年度台上字第4076號、第4416號判決意旨參照）。另扣案注
    射針筒二支、塑膠空袋一個及玻璃球吸食器一支分別係被告
    甲○○所有供施用第一級毒品海洛因及第二級毒品安非他命
    犯罪所用之物，業據被告甲○○供明在卷（詳本院卷第二八
    頁、第二九頁），爰依刑法第三十八條第一項第二款規定，
    宣告沒收之。至未扣案不詳數量被告甲○○供施用第一級毒
    品海洛因及供施用第二級毒品安非他命所用之玻璃球吸食器
    ，業已為被告甲○○丟棄乙節，已據被告甲○○於本院審理
    時供承甚明（詳本院卷第三一頁），是該等注射針筒及玻璃
    球吸食器既無證據足資證明尚存在，未免將來執行發生困難
    ，爰不併予宣告沒收，附此敘明。
據上論斷，應依刑事訴訟法第二百九十九條第一項前段、第二百
七十三條之一第一項，毒品危害防制條例第十條第一項、第二項
、第十八條第一項，刑法第十一條前段、第五十六條、第四十七
條、第三十八條第一項第二款、第五十一條第五款，判決如主文
。
本案經檢察官乙○○到庭執行職務。
中　　華　　民　　國　　94　　年　　5 　　月　　23　　日
　　　　　　　　　　　　　　　刑事第十一庭
　　　　　　　　　　　　　　　　　法　官
以上正本證明與原本無異
如不服本判決應於送達後十日內向本院提出上訴狀
　　　　　　　　　　　　　　　　　書記官
中　　華　　民　　國　　94　　年　　5 　　月　　23　　日
附錄法條：
毒品危害防制條例第十條：
施用第一級毒品者，處六月以上五年以下有期徒刑。
施用第二級毒品者，處三年以下有期徒刑。
